【裁判字號】    99,交聲,1433
【裁判日期】    990730
【裁判案由】    交管條例聲異
【裁判全文】
臺灣板橋地方法院交通事件裁定        99年度交聲字第1433號
原處分機關  交通部公路總局臺北區監理所
受處分人即
異  議  人  甲○○
上列受處分人因違反道路交通管理處罰條例案件，對於交通部公
路總局臺北區監理所99年5 月7 日以北監自裁字第裁40-C000000
00號所為之處分不服，聲明異議，本院裁定如下：
    主  文
異議駁回。
    理  由
一、按汽車駕駛人，爭道行駛有不按遵行之方向行駛情形者，處
    新台幣六百元以上一千八百元以下罰鍰；汽車駕駛人有第四
    十五條情形者，除依原條款處罰鍰外，並予記違規點數一點
    ，道路交通管理處罰條例第四十五條第一款、第六十三條第
    一項第一 款分別定有明文。
二、原處分意旨略以：本件異議人即受處分人甲○○於民國九十
    九年一月十三日十五時四十二分許，駕駛車牌號碼為J6-493
    6 號之自小客車，行經臺北縣新店市○○路○段與光明街一
    三八巷十三弄巷口時，因有「駕駛人爭道行駛有不按遵行之
    方向行駛」之違規，經臺北縣政府警察局交通隊新店分隊執
    勤警員當場以北縣警交大字第C00000000 號違反道路交通管
    理事件通知單舉發，嗣異議人依法提出申訴，經交通部公路
    總局臺北區監理所於99年5 月7 日以北監自裁字第裁40-C00
    000000號裁決書裁處異議人罰鍰一千元，並記違規點數一點
    。異議意旨略以：中興路口缺乏禁止右轉之標誌，該禁止進
    入之標誌並設於巷口左側電線桿上，只有車子在轉入時才會
    發現，若有會車，更易被對向來車擋住，為此聲明異議等語
    。
三、查本件異議人即受處分人於上述時間，駕駛前揭自小客車行
    經臺北縣新店市○○路○段與光明街138 巷路口，在該路口
    由中興路左轉駛入光明街138 巷13弄而不按遵行之方向行駛
    之事實，業據證人即舉發員警林賢義到庭具結後證稱：「（
    問：舉發過程為何？）當時我擔任取締勤務，我在該路口看
    到異議人開車進入庭呈之禁止進入巷子裡，就當場告發他【
    庭呈舉發路口照片五張】」、「（問：可否於剛剛庭呈之照
    片中以箭頭畫出異議人當時的行經方向？）【證人於上開照
    片中繪製】他是中興路一段左轉進來，他進入禁止進入的巷
    子內。」「（問：異議人違規的地點？）是在138 巷13弄，
    在中興路與光明街口那裡就有禁止進入的標誌」等語（參見
    本院九十九年七月二十一日訊問筆錄），並有證人庭呈舉發
    路口照片五幀附卷可憑。本件交通違規舉發過程雖未錄影或
    以其他科學儀器另為佐證，然案發當時之現場舉發警員亦不
    失為可資證明之證人身分，該警員即證人既已到庭證述如上
    ，其為依法執行公務之人，與異議人素不相識，亦無任何嫌
    隙，其偶然發現本件違規事實，衡情當不至甘冒涉犯偽證罪
    之風險虛構違規事實，或設詞誣攀異議人之由，可認證人上
    開指證即非子虛攀誣，應可採信。且按臺北縣新店市○○街
    138 巷13弄口設有禁止左轉之標誌，而該光明街138 巷地面
    亦劃有指示遵行方向之箭頭，有證人提出之現場照片五幀及
    google地圖一紙在卷足參，是該路段之道路規劃，顯已考量
    該地車行種類、車流量、周圍道路路況，據此設計分向限制
    ，異議人駕駛小客車自應注意行駛道路所設置之標誌，並依
    遵行方向行駛，以維護交通安全，然其抗辯該路段交通標誌
    立於巷口左側電線桿上，不易看見等語，要難推委責任，不
    足憑採。從而，異議人所為之異議並無所據，原處分機關據
    援引上開規定，裁處異議人即受處分人罰鍰一千元，並記違
    規點數一點，於法並無違誤，本件聲明異議為無理由，應予
    駁回。
據上論結，應依道路交通案件處理辦法第十九條，裁定如主文。
中    華    民    國    99    年    7     月    30    日
                    交通法庭    法  官  李幼妃
以上正本證明與原本無異
如不服本裁定應於送達後5日內向本院提出抗告狀
                                書記官  廖貞音
中    華    民    國    99    年    7     月    30    日

司法院資訊處製作；財團法人民間司法改革基金會備份。
